臺灣高等法院民事裁定　　　　　　　　　 96年度抗字第829號
抗　告　人　　乙○○
抗告人因與相對人甲○○間返還擔保金事件，對於中華民國96年
4月30日臺灣士林地方法院96年度聲字第383號所為裁定提起抗告
，本院裁定如下：
    主  文
抗告駁回。
抗告訴訟費用由抗告人負擔。
    理  由
一、相對人於原法院聲請意旨略以：兩造間因排除侵害事件，相
    對人前遵原法院93年度聲字第982號裁定，以93年度存字第
    1473號提存事件提存新台幣（下同)18萬7066元擔保金，停
    止原法院93年度執字第13882號強制執行程序在案。嗣上開
    擔保金經原法院94年度執字第3394號、95年度執字第31130
    號等執行事件，分別准予抗告人收取6299元、12萬0560元，
    現尚餘有6萬0207元提存金。茲因該排除侵害事件業經原法
    院以93年度再易字第13號判決相對人敗訴確定在案，已符訴
    訟終結要件，相對人並定20日以上期間以存證信函催告抗告
    人行使權利，抗告人迄今仍未行使，爰依民事訴訟法第104
    條1項第3款規定聲請返還6萬207元擔保金等語。
二、原裁定則以：經調閱相關案卷，核閱無誤，相對人聲請發還
    擔保金，自無不合，應予准許等語。
三、抗告意旨略以：相對人聲請上開剩餘擔保金之返還，曾經原
    法院於96年1月31日以96年度聲字第46號裁定駁回在案；而
    抗告人於96年3月20日以存證信函催告相對人於文到15日內
    將台北市○○區○○路1段71巷3弄8號4樓屋頂平台排水功能
    回復原狀，卻未獲置理，是相對人未依原法院93年度執字第
    13882號排除侵害強制執行事件履行其回復原狀責任，抗告
    人仍有遭受損害之可能，相對人提存之擔保金尚不得裁定准
    予返還，原裁定竟依相對人之聲請命准領回6萬207元擔保金
    ，即有違誤，為此提起抗告等語。
四、按訴訟終結後，供擔保人證明已定20日以上之期間，催告受
    擔保利益人行使權利而未行使者，或法院依供擔保利益人之
    聲請，通知受擔保利益人於一定期間內行使權利並向法院為
    行使權利之證明而未證明者，法院應依供擔保人之聲請，以
    裁定命返還其提存物或保證書。前開規定，於其他依法令供
    訴訟上之擔保者準用之。民事訴訟法第104條第1項第3款、
    第106條分別定有明文。所謂「受擔保利益人行使權利」，
    乃指行使因供擔保人引起訴訟行為所生之損害賠償請求權，
    最高法院76年度台抗字第271號、79年度台抗字第118號、84
    年度台抗字第245號裁判見解亦同，可資參酌。故該款之行
    使權利係指向法院起訴或為與起訴相同效果之訴訟行為（如
    聲請調解或聲請發支付命令）而言。最高法院著有80年台抗
    字第413號判例參照。
五、查相對人前開陳述，業經提出存證信函、抗告人簽收回執聯
    、原法院93年度存字第1473號提存書、原法院93年度再易字
    第13號判決、原法院93年度執字第13882號及95執富第31130
    號裁定等件為證（見原審卷第5至17頁），並據本院調閱原
    法院93年度聲字第982號、93年度存字第1473號、93年度再
    易字第13號、93年度執字第13882號、94年度執字第3394號
    、95年度執字第31130號等卷宗查明無訛。抗告人於96年3月
    15日收受相對人定期催告行使權利之存證信函後（見原審卷
    第5至6頁），雖於96年3月20日寄發存證信函予相對人，要
    求其於文到15日內將屋頂平台排水功能回復原狀等語（見本
    院卷第8至9頁）。惟民事訴訟法第104條第1項第3款之「受
    擔保利益人行使權利」，乃指行使因供擔保人引起訴訟行為
    所生之損害賠償請求權，業如上述。查本件相對人原係聲請
    停止執行，因而提供擔保。故於訴訟終結後，抗告人如認因
    該停止執行之裁定，致受有損害，須為起訴或與起訴相同效
    果之訴訟行為，請求損害賠償，方得謂受擔保利益人行使其
    權利。況本件執行名義即原法院92年度簡上字第214號民事
    判決係命相對人將坐落台北市○○區○○段1小段288地號土
    地門牌號碼台北市○○區○○路1段71巷3弄8號4樓頂樓如該
    判決附圖所示Ａ、Ｃ部分面積共計91.09平方公尺之建物拆
    除。抗告人前開存證信函要求回復屋頂平台排水功能部分，
    顯未在強制執行範圍內，該函自難認屬民事訴訟法第104條
    第1項第3款之行使權利。而抗告人於96年1月15日收受催告
    函後，除曾寄發上開存證信函予相對人外，並未就其因相對
    人供擔保停止執行所受損害行使權利，此有原法院民事紀錄
    科查詢表（見原審卷第18、20、21、22頁）及本院公務電話
    查詢紀錄查詢表可稽（見本院卷第24頁）。是相對人依民事
    訴訟法第104條第1項第3款聲請發還擔保金，洵屬有據，原
    法院裁定准許，並無違誤。另抗告人雖謂相對人前向原法院
    聲請發還系爭擔保金，業經原法院以96年度聲字第46號裁定
    駁回確定在案云云。惟該裁定並無既判力，且該裁定係以相
    對人未合法催告為由，駁回相對人之聲請，相對人既已為催
    告之補正，自得再為發還擔保金之聲請，抗告人執此為辯，
    亦無可採。從而，抗告意旨指摘原裁定不當，求予廢棄，為
    無理由，應予駁回。
六、據上論結，本件抗告為無理由，依民事訴訟法第495條之1第
    1項、第449條1項、第95條、第78條，裁定如主文。
中　　華　　民　　國　　96　　年　　7 　　月　　25　　日
                    民事第一庭
                        審判長法　官  張耀彩
                              法　官  林金吾
                              法　官  盧彥如
正本係照原本作成。
不得再抗告。
中　　華　　民　　國　　96　　年　　7 　　月　　26　　日
                              書記官  鄭兆璋
